臺灣高等法院刑事判決　　　　　　　100年度交上易字第129號
上　訴　人　臺灣桃園地方法院檢察署檢察官
被　　　告　何愛珍
上列上訴人因被告過失致死案件，不服臺灣桃園地方法院100 年
度審交易字第36號，中華民國100年3月25日第一審判決（起訴案
號：臺灣桃園地方法院檢察署99年度偵字第31591號）， 提起上
訴，本院判決如下：
    主  文
上訴駁回。
何愛珍緩刑貳年。
    事實及理由
一、本案經本院審理結果，認第一審以被告何愛珍犯刑法第276
    條第1項之過失致人於死罪，判處被告有期徒刑6月，如易科
    罰金，以新臺幣（下同）1,000元折算1日，核其認事用法及
    量刑均無不當，應予維持，並引用第一審判決書記載之事實
    、證據及理由（如附件）。
二、檢察官上訴意旨略以：被告過失犯行明確，惟犯罪後未能與
    被害人家屬和解，令被害人家屬心中怨尤、不平難以撫慰，
    再徵刑事審判之量刑，旨在實現刑罰權的分配正義，應符合
    罪刑相當原則，使罰當其罪，以契合人民之法律感情。本案
    徵諸刑法公平正義理念之貫徹、罪刑相當原則及比例原則，
    原審判決量刑似稍嫌過輕，使國家刑罰權之行使發生不合人
    民感情期待及未符上開各原則之情事，告訴人亦據此請求上
    訴等語，指摘原審判決不當。按刑罰之量定，為法院得依職
    權自由裁量之事項，苟於法定刑度之內，予以量定，且客觀
    上並無明顯濫權之情形者，自不容當事人任憑主觀意見，指
    摘其違法、失當。本件原審依桃園縣政府警察局道路交通事
    故肇事人自首情形紀錄表之記載，認定被告犯罪後，在未被
    有偵查權限機關發覺為犯罪嫌疑人前，在肇事現場當場承認
    為肇事人而接受裁判，合於自首要件，應依刑法第62條前段
    規定減輕其刑，並無不合。又原判決審酌被告之過失程度及
    於原審辯論終結前仍未能與被害人家屬達成民事和解，賠償
    其損害、暨其過失行為所生危害與犯罪後坦承過失之態度等
    一切情狀，在適法範圍內行使裁量權，亦無量刑違法不當之
    情事，檢察官上訴指摘原審量刑過輕，為無理由，應予駁回
    。末查，被告前未曾因故意犯罪受有期徒刑以上刑之宣告，
    有本院被告前案紀錄表在卷可憑，其因疏忽駕駛，致被害人
    死亡，經原審判決後，亦於100年5月27日業與被害人家屬成
    立調解，有調解筆錄一紙可憑，信其經此訴訟程序之教訓後
    ，當知警惕，而無再犯之虞，前開所宣告之刑以暫不執行為
    適當，爰依刑法第74條第1項第1款規定，併予諭知緩刑2 年
    ，用啟自新，以勵來茲。
據上論結，應依刑事訴訟法第368條、第373條，刑法第74條第1
項第1款，判決如主文。
本案經檢察官曾俊哲到庭執行職務
中    華    民    國   100    年    9     月    22    日
                  刑事第二十三庭審判長法  官   童有德
                                      法  官   林孟宜
                                      法  官   劉方慈
以上正本證明與原本無異。
不得上訴。
                                      書記官   王泰元
中    華    民    國   100    年    9     月    27    日
附件：
臺灣桃園地方法院刑事判決           100年度審交易字第36號
公  訴  人  臺灣桃園地方法院檢察署檢察官
被      告  何愛珍
上列被告因過失致死案件，經檢察官提起公訴（99年度偵字第31
591 號），被告於本院準備程序進行中，就被訴事實為有罪之陳
述，經本院告知簡式審判程序意旨，並聽取公訴人及被告之意見
後，本院裁定改依簡式審判程序審理，茲判決如下：
    主    文
何愛珍因過失致人於死，處有期徒刑陸月，如易科罰金，以新臺
幣壹仟元折算壹日。
    事實及理由
一、犯罪事實：何愛珍於民國99年10月9 日晚間10時許，駕駛車
    牌號碼F4-2805 號自用小客車，沿桃園縣龜山鄉○○路○ 段
    由南往北方向行駛，嗣途經桃園縣龜山鄉○○路○ 段660 巷
    口處，本應注意汽車行駛時，駕駛人應注意車前狀況，並隨
    時採取必要之安全措施，且汽車轉彎時，轉彎車應讓直行車
    先行並應看清無來往車輛，始得轉彎，而依當時天候晴、夜
    間有照明，柏油路面乾燥、無缺陷，道路無障礙物，視距良
    好等情狀，並無不能注意之情事，竟疏未注意，貿然左轉，
    適蕭又心騎乘車牌號碼882-JCB 號重型機車，沿桃園縣龜山
    鄉○○路○ 段由北往南方向行經該處，因閃避不及兩車發生
    碰撞，致蕭又心人車倒地，經送醫急救，仍於99年10月10日
    凌晨1 時5 分許，因受有頭、胸、腹部鈍性傷導致腦出血併
    肝、腎衰竭死亡。何愛珍於車禍發生後，在職司偵查機關未
    發覺犯罪人之前，即主動向前往處理之桃園縣政府警察局交
    通隊龜山小隊警員陳志恩承認為肇事人，自首接受裁判。案
    經蕭又心之父蕭風溶告訴暨臺灣桃園地方法院檢察署檢察官
    相驗後偵查起訴。
二、證據名稱：
  (一)被告何愛珍於警詢、檢察官偵訊及本院審理中之自白。
  (二)告訴人蕭風溶於警詢、檢察官偵訊及本院審理中之指訴。
  (三)長庚醫療財團法人林口長庚紀念醫院診斷證明書、道路交通
    事故現場圖、道路交通事故調查報告表(一)、(二)、桃園縣政府
    警察局道路交通事故肇事人自首情形紀錄表、現場及車損照
    片、臺灣桃園地方法院檢察署相驗筆錄、訊問筆錄、檢驗報
    告書、相驗屍體證明書、相驗報告書、桃園縣政府警察局龜
    山分局刑案現場勘察報告、照片、監視器翻拍照片各1 份。
  (四)臺灣高等法院被告前案紀錄表1 份。
三、核被告所為，係犯刑法第276 條第1 項之過失致死罪。被告
    於犯上開之罪後，在犯罪偵查機關尚不知孰為犯人時，即主
    動告知警員其為肇事者，自首而接受裁判，此有桃園縣政府
    警察局道路交通事故肇事人自首情形紀錄表1 份在卷可按，
    爰依刑法第62條前段規定減輕其刑。爰審酌被告輕忽交通安
    全之犯罪動機，未善盡注意義務、疏未注意遵守交通規則，
    而肇致本件車禍並因而使被害人蕭又心死亡，且尚未與被害
    人家屬達成和解，兼衡被告之智識程度、生活狀況、犯罪情
    節，犯後坦承犯行，態度尚佳等一切情狀，量處如主文所示
    之刑，並諭知易科罰金之折算標準，以示儆懲。
四、應適用之法條：刑事訴訟法第299 條第1 項前段、第273 條
    之1 第1 項、第310 條之2 、第454 條第1 項，刑法第276
    條第1 項、第62條前段、第41條第1 項前段，刑法施行法第
    1 條之1 第1 項、第2 項前段。
五、如不服本判決，得自收受送達之翌日起10日內向本院提出上
    訴狀（應附繕本），其未敘述上訴理由者，應於上訴期間屆
    滿後20日內補提理由書狀於本院，上訴於臺灣高等法院。
本案經檢察官王碩志到庭執行職務。
中    華    民    國    100   年    3     月    25    日
                  刑事庭        法  官  潘怡華
以上正本證明與原本無異。
如不服本判決應於收受判決後10日內向本院提出上訴書狀，並應
敘述具體理由。其未敘述上訴理由者，應於上訴期間屆滿後20日
內向本院補提理由書( 均須按他造當事人之人數附繕本) 「切勿
逕送上級法院」。
                                書記官  施春祝
中    華    民    國    100   年    3     月    25    日
附錄本案論罪科刑法條：
中華民國刑法第276條第1項
因過失致人於死者，處2 年以下有期徒刑、拘役或2 千元以下罰